---
title: "Análisis Encuesta Inicial"
author: "Melany Franco M"
format: html
editor: visual
---

## Importación datos

```{r}
encuesta <- read.csv2("total.csv")
```

## Análisis Variables

### Respuesta

Cada identificador de respuesta es diferente (28 registros)

```{r}
encuesta$Respuesta |>
  unique() |>
  length()
```

### Plan

Cantidad de estudiantes de estadística

```{r}
sum(encuesta$PLAN == "3504 - ESTADÍSTICA")
```

Cantidad de estudiantes de Ingeniería de Sistemas

```{r}
sum(encuesta$PLAN == "3534 - INGENIERÍA DE SISTEMAS E INFORMÁTICA")
```

### Porcentaje Carrera

Dividir por 10 aquellos avances mayores a 100

```{r}
encuesta$Q03_Porcentaje.de.la.carrera<- ifelse(encuesta$Q03_Porcentaje.de.la.carrera > 100, encuesta$Q03_Porcentaje.de.la.carrera / 10, encuesta$Q03_Porcentaje.de.la.carrera)

```

Visualización porcentajes

```{r}
hist(encuesta$Q03_Porcentaje.de.la.carrera)
```

### Fecha de nacimiento

Convertir fechas de nacimiento a tipo fecha

```{r}
encuesta$Q04_Fecha.de.nacimiento <- as.Date(encuesta$Q04_Fecha.de.nacimiento, format = "%Y-%m-%d")
```

Visualización fechas de nacimiento

```{r}
barplot(table(floor(as.numeric(format(encuesta$Q04_Fecha.de.nacimiento, "%Y")) / 10) * 10))

```

### Género

```{r}
table(encuesta$Q01_Género)
```

### PAPA

Dividir por 10 aquellos PAPAs mayores a 5.0

```{r}
encuesta$Q02_PAPA<- ifelse(encuesta$Q02_PAPA > 5, encuesta$Q02_PAPA / 10, encuesta$Q02_PAPA)
```

Visualización PAPAs

```{r}
encuesta$Q02_PAPA |> hist()
```

### Gasto alimentación
Multiplicar por 1000 auquellos valores menores a 100
```{r}
encuesta$Q09_Gasto.alimentacion<- ifelse(encuesta$Q09_Gasto.alimentacion > 5, encuesta$Q09_Gasto.alimentacion / 10, encuesta$Q09_Gasto.alimentacion)
```
Visualización gasto alimetación
```{r}
encuesta$Q09_Gasto.alimentacion |> hist()
```



